臺灣新北地方法院板橋簡易庭簡易民事判決
111年度板簡字第559號
原      告  林玉英  
被      告  王彥智  

訴訟代理人  賴俊翰  
上列當事人間請求侵權行為損害賠償事件，原告提起刑事附帶民
事訴訟（110年度審交附民字第492號），經刑事庭裁定移送審理
，於民國111年5月11日言詞辯論終結，本院判決如下：
    主      文
被告應給付原告新臺幣貳萬肆仟貳佰柒拾元，及自民國一百一十
年八月二十日起至清償日止，按年息百分之五計算之利息。
原告其餘之訴駁回。
訴訟費用由被告負擔十分之一，其餘由原告負擔。
本判決原告勝訴部分得假執行。
原告其餘假執行之聲請駁回。
    事 實 及 理 由
一、原告主張：
（一）被告於民國109年8月5日11時12分許，騎乘車牌號碼00 0
      -CNZ號普通重型機車，沿新北市樹林區保安街1段往新北
      市板橋區方向行駛，行經新北市樹林區保安街1段口時，
      本應注意汽車行駛時，應遵守道路交通標誌、標線、號誌
      之指示行駛，而依當時之天候晴、日間自然光線、柏油路
      面乾燥、無缺陷、無障礙物、視距良好，並無不能注意之
      情形，竟疏未注意及此，貿然跨壓分向限制線闖紅燈行駛
      ，適其同向右側有原告騎乘車牌號碼000-000號普通重型
      機車行駛至該處時，欲左轉往家樂福方向行駛，亦疏未注
      意兩段式左轉，即貿然左轉，2車因而發生碰撞，均人車
      倒地，導致原告因而受有下巴挫傷、左手部挫傷、雙膝部
      挫傷、左小腿挫瘀傷、左踝部挫傷、左足部挫傷等傷害。
（二）原告因系爭事故，受有如下之損害，茲分述如下。
    1.醫療費用新臺幣（下同）8,539元：
      原告因傷而陸續至仁愛醫院、泰新診所及漢昌中醫診所治
      療，分別有仁愛醫院收據15張共為2,839元、泰新診所收
      據4張共為750元、漢昌中醫診收據33張共為4,950元，總
      計8,539元。
    2.交通費6,000元部份：
      原告因傷造成行動不便，每次出門即須額外支出交通費，
      此部份若以平均每月至少500元計，1年即6,000元。
    3.減損勞動力120,000元部份：
      原告因受傷造成行動不便、勞動力減損此部份，若以每月
      10,000元計，1年即120,000元。
    4.精神慰撫金120,000元部份：
      原告已然花去數月時間宅在家努力復健，可惜身體至目前
      為止，仍無法完全復原，精神承受極大痛苦，故而請求被
      告須賠償精神慰撫金共計120,000元。
    5.以上總計254,539元。
　　　為此，爰依侵權行為之法律關係，請求被告應給付原告25
      4,539元，及自起訴狀繕本送達翌日起至清償日止，按年
      息百分之5計算之利息。　　　
二、被告則以：依據109年9月14日新北市政府警察局交通事故初
    判表全部是原告的過失，所以被告還是認為被告沒有過失。
    ，縱使認為被告有過失，但原告請求部分若無證據，被告也
    認為原告的請求沒有理由等語置辯，並聲明：原告之訴駁回
    。
三、原告主張之事實，業據提出醫院診斷證明書1紙、醫療收據
    52張為證，被告並經本院以110年度審交簡字第138號刑事簡
    易判決判決判處：「王彥智犯過失傷害罪，處拘役肆拾日，
    如易科罰金，以新臺幣壹仟元折算壹日。」此有前揭判決附
    卷可稽，至於被告辯稱原告與有過失，而依新北市車輛行車
    事故鑑定覆議會新北覆議100118號鑑定覆議意見書所示王彥
    智駕駛普通重型機車，行經設有號誌管制之路口，跨壓分向
    限制線且未依號誌管制行駛；林玉英駕駛普通重型機車，未
    依規定左轉，雙方同為肇事原因，故依上所載可認兩造均有
    肇事責任，是被告所辯應足採，故被告就本件事故應負1/2
    肇事責任。
四、按「因故意或過失，不法侵害他人之權利者，負損害賠償責
    任」、「汽車、機車或其他非依軌道行駛之動力車輛，在使
    用中加損害於他人者，駕駛人應賠償因此所生之損害。但於
    防止損害之發生，已盡相當之注意者，不在此限。」、「不
    法侵害他人之身體或健康者，對於被害人因此喪失或減少勞
    動能力或增加生活上之需要時，應負損害賠償責任。」、「
    不法侵害他人之身體、健康、名譽、自由、信用、隱私、貞
    操，或不法侵害其他人格法益而情節重大者，被害人雖非財
    產上之損害，亦得請求賠償相當之金額」，民法第184條第1
    項前段、第191條之2、第193條第1項、第195條第1項分別定
    有明文。本件被告對原告有侵權行為，已如前述，被告自應
    負損害賠償責任，縱非財產上損害，原告亦得請求賠償相當
    之金額。茲就原告據以請求被告賠償之項目及金額逐項審酌
    如下：
  1.醫藥費用8,539元部分：
　　原告主張因系爭事故受傷支出醫療費用8,539元乙節，業據
    其提出診斷證明書、醫療費用收據等件為證，經核與原告所
    受傷勢之治療相符相當，是原告請求被告賠償醫療費用8,53
    9元，自屬有據。
  2.交通費用6,000元部分：
　　原告主張原告因傷造成行動不便，每次出門即須額外支出交
    通費，此部份若以平均每月至少500元計，1年即6,000元，
    然遭被告否認，惟查，原告自承交通費6,000元沒有收據，
    因原告既無證據證明有該費用之支出，是原告請求被告賠償
    交通費用6,000元，即屬無據。
  3.減損勞動力120,000元部份：
    原告主張因受傷造成行動不便、勞動力減損此部份，若以每
    月10,000元計，1年即120,000元，然遭被告否認，惟查，依
    原告所提之仁愛醫院診斷證明書醫師囑言欄記載：「患者於
    109/8/5急診治療，至110/7/26門診共7次。不宜粗重工作約
    2個月」等語。是依前開記載可認原告僅不宜粗重工作約2個
    月，而原告自承勞動力減損部分，原告沒有任何證明，原告
    先生有檳榔攤讓原告來顧攤。所以原告自己預估勞動力減損
    120,000元等語，是原告顧檳榔攤並非粗重工作，應不影響
    其勞動能力，故其自估受有勞動力減損120,000元，即屬無
    據。
  4.精神慰撫金120,000元部分：
　　按非財產上損害之慰撫金數額，究竟若干為適當，應斟酌兩
    造身分、地位及經濟狀況，俾為審判之依據，最高法院著有
    76年臺上字第1908號判例足資參考。原告主張因系爭事故，
    受有下巴挫傷、左手部挫傷、雙膝部挫傷、左小腿挫瘀傷、
    左踝部挫傷、左足部挫傷等傷害，致原告身心受創至鉅，故
    請求慰撫金120,000元。經本院審酌原告學歷為高中畢業，
    顧檳榔攤平均每月收入約40,000元、無不動產或其他財產；
    及被告實際加害情形及原告所受傷勢及精神上受損害程度等
    一切情狀，認原告請求被告賠償精神慰撫金120,000元，核
    屬過高，應減為40,000元，始為適當。逾此部分之請求，尚
    乏依據，應予駁回。
　5.綜上，本件原告得請求被告賠償之金額為48,539元（計算式
    ：8,539元＋40,000元=48,539元）。
五、末按損害之發生或擴大，被害人與有過失者，法院得減輕賠
    償金額，或免除之，民法第217條第1項定有明文。本院審酌
    卷內資料，綜合雙方過失情節及相關事證，認原告與被告之
    過失程度分別為50%、50%，已如前述，是依過失相抵規定，
    被告應賠償原告之金額應減為24,270元（計算式：48,539元
    ×50%＝24,270元，元以下四捨五入）。
六、從而，原告依侵權行為之法律關係，請求被告給付24,270元
    ，及自起訴狀繕本送達翌日即自110年8月20日起至清償日止
    ，按年息百分之5計算之利息，為有理由，應予准許。逾此
    部分之請求，為無理由，應予駁回。
七、本判決原告勝訴部分，係適用簡易程序所為被告敗訴之判決
    ，爰依職權宣告假執行。原告敗訴部分，其假執行之聲請已
    失所附麗，應併予駁回。
八、本件事證已臻明確，兩造其餘攻擊防禦方法，核與判決結果
    不生影響，爰不一一論列。
九、結論：原告之訴為一部有理由，一部無理由，依民事訴訟法
    第436條第2項、第79條、第389條第1項第3款，判決如主文
    。
中    華    民    國   111    年     6    月     1    日
                  臺灣新北地方法院板橋簡易庭
                            法  官  呂安樂
以上為正本係照原本作成。
如不服本判決，應於送達後20日內，向本院提出上訴狀並表明上
訴理由，如於本判決宣示後送達前提起上訴者，應於判決送達後
20日內補提上訴理由書（須附繕本）。
中    華    民    國   111    年     6    月     1    日
                            書記官  魏賜琪